# 其他权益工具--永续债

提问人：1838913227 时间：2020-01-03 10:04:14
请教陈版，B公司是A公司的控股股东，但是现在B公司与A公司（有限责任公司）签订一份投资合同，约定B公司以权益方式对A公司进行权益性投资，约定了投资的总金额，但投资的期限为无固定期限，可分次投资；A公司要按照一定的利率支付B公司投资收益，但可以无次数递延支付，除非有强制事件发生（强制时间A公司可自行控制），本金和收益的返还在公司清算时发生，偿还顺序在其他债务之后股东分配之前。这种情况下，在A公司层面，是否属于其他权益工具-永续债？（注：这个投资约定的不是对增加A注册资本的投资，A的注册资本已经全部实缴完毕，这个是B公司（股东）额外与A公司签订的投资协议）

回答人：chenyiwei
由于永续债的发行方A本身就是投资方B的子公司，这种身份重合导致即使永续债中约定了递延付息、无限期推迟还本等条款，都会不具有实际意义，因为A是否对B分红等问题都是B可完全控制的事项。特别是，如果A是B的全资子公司，则根据《公司法》第六十二条，A不设股东会，涉及利润分配事项等直接由B作出股东决定，这种情况下的递延付息条款等更加不具有实际意义。